臺灣臺南地方法院刑事判決　　　　　　　96年度交訴字第47號
公　訴　人　臺灣臺南地方法院檢察署檢察官
被　　　告　乙○○
上列被告因過失致死等案件，經檢察官提起公訴（96年度偵字第
2041號），被告就犯罪事實為有罪之陳述，經本院裁定進行簡式
審判程序，本院判決如下：
    主  文
乙○○服用酒類，不能安全駕駛動力交通工具而駕駛，處有期徒
刑柒月；又因過失致人於死，處有期徒刑拾月。應執行有期徒刑
壹年參月。
    事  實
一、乙○○於民國94年間曾因酒後駕車違反道路交通管理處罰條
    例規定，於94年12月27日被麻豆監理站裁處吊扣駕駛執照1
    年（應吊扣至95年12月26日止），本不得駕車，詎其竟於95
    年11月28日9時許，駕駛牌照號碼TE-8756號自小客車，載哀
    萬生到高雄縣旗山鎮與朋友飲用米酒及維士比藥酒，飲用至
    當日深夜，其於翌日（29日）酒力未退，明知飲酒過量，將
    使操控動力交通工具能力降低，易生公共危險，仍不顧大眾
    行車之公共安全，明知其駕照在吊扣中，仍無照駕駛TE-875
    6號自小客車載哀萬生，沿臺南縣龍崎鄉縣○○村由
    東向西行駛，嗣於95年11月29日11時50分許途經該路21.3公
    里處時，原應注意汽車在雙向四車道行駛時，除準備停車或
    臨時停車外，不得駛出路面邊線或跨越兩條車道行駛，而依
    當時情形天候晴、日間自然光線、柏油路面乾燥、無缺陷、
    無障礙物，視距良好，客觀上並無其不能注意之情形，詎其
    竟疏於注意而偏離車道，因而擦撞路邊標示牌及電線桿而翻
    車，致坐於副駕駛座之哀萬生受有頭部挫裂傷併粉碎性骨折
    及顱腦損傷之傷害，經送往臺南市立醫院救治，仍於同日13
    時10分許不治死亡。乙○○嗣經警測得其呼氣之酒精濃度高
    達每公升1.61毫克，已不能安全駕駛動力交通工具。
二、案經台南縣警察局報請臺灣臺南地方法院檢察署檢察官相驗
    後偵查起訴。
    理  由
一、本件係經被告乙○○於準備程序當庭表示認罪，而經本院裁
    定以簡式審判程序加以審理，則依據刑事訴訟法第273條之2
    、同法第159條第2項之規定，不適用傳聞法則有關限制證據
    能力之相關規定，合先敘明。
二、上開犯罪事實，業據被告乙○○於警詢及偵、審中坦承不諱
    ，並有駕照資料查詢表、道路交通事故現場圖、道路交通事
    故調查報告表（一）、（二）、酒精測定紀錄表、測試觀察
    紀錄表各1份及及警察蒐證之現場照片23張附卷可資佐證。
    被害人哀萬生係因本件車禍死亡，亦有臺南市立醫院出具之
    法醫參考病歷摘要表、臺灣臺南地方法院檢察署檢察官督同
    檢驗員相驗屍體之相驗筆錄、驗斷書、相驗屍體證明書及相
    驗照片等附卷可資佐證。
三、按汽車駕駛人飲用酒類或其他類似物後其吐氣所含酒精濃度
    超過每公升0.25毫克或血液中酒精濃度超過百分之0.05者，
    不得駕車，道路交通安全規則第114條第2款定有明文。又刑
    法第185條之3規定所稱之「不能安全駕駛」，係屬抽象危險
    犯，並不以發生具體危險為必要，對於飲酒後呼氣酒精濃度
    已達每公升0.55毫克，肇事率為一般正常人之10倍，認為已
    達不能安全駕車之標準，此業經法務部88年5月18日以法88
    檢字第001669號函公告週知。又飲酒後呼氣酒精濃度達每公
    升0.85毫克者，肇事率為一般正常人之50倍；飲酒後呼氣酒
    精濃度達每公升1.50毫克者，已呈迷醉狀態，有「體內酒精
    濃度與肇事率之關係表」1份附卷可稽。被告接受酒測時，
    測得其吐氣酒精濃度高達每公升1.61毫克，其肇事率已超出
    一般正常人之50倍以上，且呈迷醉狀態，其顯然不能安全駕
    駛動力交通工具而駕駛，應堪認定。
四、次按汽車在雙向四車道行駛時，除準備停車或臨時停車外，
    不得駛出路面邊線或跨越兩條車道行駛，道路交通安全規則
    第98條第1項第5款定有明文，被告於駕車時自應注意遵守上
    開規定。又依當時情形天候晴、日間自然光線、柏油路面乾
    燥、無缺陷、無障礙物，視距良好，有上開道路交通事故調
    查報告表（一）及照片可稽，客觀上並無被告不能注意之情
    形，詎被告駕駛TE-8756號自小客車，沿臺南縣龍崎鄉縣○○
    村由東向西行駛，途經該路21.3公里處時，竟疏
    於注意而偏離車道，因而擦撞路邊標示牌及電線桿而翻車，
    致坐於副駕駛座之被害人哀萬生受有頭部挫裂傷併粉碎性骨
    折及顱腦損傷之傷害，經送往臺南市立醫院救治，仍於同日
    13時10分許不治死亡，被告之行為顯有過失，且其過失行為
    與被害人受有前揭傷害不治死亡間並有相當因果關係。本件
    車禍肇事責任經檢察官送請臺灣省臺南區車輛行車事故鑑定
    委員會鑑定結果，亦認被告酒醉駕車失控偏離車道為肇事原
    因（惟其引用道路交通安全規則第98條第1項第2款，而非引
    用道路交通安全規則第98條第1項第5款為依據，其所引用之
    法條顯有失當）有該會96年1月10日臺南區951098案鑑定意
    見書附卷可稽。事證明確，被告犯行洵堪認定。
五、核被告乙○○所為，係犯刑法第185條之3之公共危險罪及刑
    法第276條第1項之過失致死罪。被告於駕駛執照吊扣期間無
    照駕車因而致人死亡，依法應負刑事責任，其過失致死罪部
    分應依道路交通管理處罰條例第86條第1項之規定加重其刑
    。被告所犯上開二罪間，犯意各別，罪名有異，應予分論併
    罰。又被告係於95年11月29日16時5分於警詢時向警自白其
    係肇事之駕駛人，惟臺南縣消防局關廟分隊消防救護隊隊員
    楊建銘於95年11月29日14時45分於警詢時即向警稱其到達現
    場救護時發現駕駛是乙○○，是警察早在被告為上開自白時
    即知其為肇事之駕駛人，被告上開情形顯然未符自首之要件
    自不得依自首之規定減輕其刑。審酌被告之品行、生活狀況
    普通、智識教育程度為國中畢業、飲酒後吐氣酒精濃度高達
    每公升1.61毫克，仍不顧大眾行車之公共安全而駕車、所生
    之危害（被害人哀萬生因本件車禍死亡）、被害人哀萬生與
    被告共同飲酒明知被告飲酒迷醉仍自甘冒險乘坐被告之車、
    事故發生後被害人之家屬已領得強制汽車責任險之理賠金新
    臺幣（下同）150萬元，被告雖坦承犯行，然因差10萬元迄
    今仍未能與被害人之家屬談妥賠償金額，而未能成立民事和
    解等一切情狀，爰量處如主文所示之刑，並定其應執行刑有
    期徒刑1年3月，以示懲儆。
據上論斷，應依刑事訴訟法第273條之1第1項、第299條第1項前
段，道路交通管理處罰條例第86條第1項，刑法第185條之3、第
276條第1項、第51條第5款，刑法施行法第1條之1，判決如主文
。
本案經檢察官甲○○到庭執行職務
中　　華　　民　　國　　96　　年　　5　　月　　30   　日
　　　　　　　　　  交通法庭    法　官　林勝利
以上正本證明與原本無異。
如不服本判決，應於判決送達後10日內，向本院提出上訴狀。
　　　　　　　　　　　　　　　　書記官　陳金堂
中　　華　　民　　國　　96　　年　　5　　月　　30   　日
附錄本案論罪科刑法條全文：
中華民國刑法第185條之3
服用毒品、麻醉藥品、酒類或其他相類之物，不能安全駕駛動力
交通工具而駕駛者，處1年以下有期徒刑、拘役或3萬元以下罰金
。
中華民國刑法第276條
因過失致人於死者，處2年以下有期徒刑、拘役或2千元以下罰金
。
從事業務之人，因業務上之過失犯前項之罪者，處5年以下有期
徒刑或拘役，得併科3千元以下罰金。
